臺灣彰化地方法院刑事判決            100年度交易字第314號
公  訴  人  臺灣彰化地方法院檢察署檢察官
被      告  鄭志成
上列被告因業務過失致死案件，經檢察官提起公訴（100年度偵
字第7582號），本院判決如下：
    主  文
郭逸誠從事業務之人，因業務上之過失致人於死，處有期徒刑柒
月。緩刑年。
    事  實
一、鄭志成為中良公司之外務員，平日須駕駛車輛送貨、取貨，
    ，駕駛為其附隨業務，為從事業務之人，於民國100年7月28
    日上午10時30分許，駕駛車牌號碼6693-D9號自用小客車欲
    至工廠取貨，沿彰化縣溪湖鎮○○路○段46巷由東往西方向
    行駛，行經彰水路2段46巷與（往東200公尺處）產業道路之
    無號誌交岔路口時，應注意車輛行無號誌之交岔路口，應行
    減速慢行，作隨時停車之準備，而依當時情形亦無不能注意
    之情事，竟疏未注意，未予減速而懵惛前行，適陳彥汝駕騎
    車牌號碼SR9-181號輕型機車，沿上開產業道路由南往北方
    向行至該交岔路口時，亦疏未注意左方車應讓右方來車先行
    ，即貿然穿越，兩車因而發生碰撞致陳彥汝人車倒地，受有
    中樞神經休克、頭部外傷合併顱內出血等傷害，經送醫急救
    ，仍於同日13時16分許，於彰化縣溪湖鎮道安醫院，不治死
    亡。另鄭志成於肇事後，在有偵查犯罪職權之機關或個人發
    覺其犯罪前，主動撥打110向警方坦承其為肇事人而自首並
    接受裁判。
二、案經彰化縣警察局溪湖分局報告臺灣彰化地方法院檢察署檢
    察官相驗暨偵查起訴。
    理  由
一、按除被告所犯為死刑、無期徒刑、最輕本刑為3 年以上有期
    徒刑之罪或高等法院管轄第一審案件者外，於刑事訴訟法第
    273 條第1 項程序進行中，被告先就被訴事實為有罪之陳述
    時，審判長得告知被告簡式審判程序之旨，並聽取當事人、
    代理人、辯護人及輔佐人之意見後，裁定進行簡式審判程序
    ；且除簡式審判程序、簡易程序及第376條第1款、第2款所
    列之罪之案件外，第一審應行合議審判，刑事訴訟法第273
    條之1第1項、第284條之1分別定有明文。查本件被告所犯係
    死刑、無期徒刑、最輕本刑為3年以上有期徒刑或高等法院
    管轄第一審案件以外之罪，並於本院行準備程序時就被訴事
    實為有罪之陳述，本院合議庭依前揭規定，經評議結果，裁
    定改由受命法官獨任行簡式審判程序，先予敘明。
二、上揭事實，迭據被告鄭志成於警詢、偵查時及本院行準備程
    序與審理中，均供承不諱，並經證人即被害人之夫謝長運於
    警詢及偵查中，指證在卷，復有彰化縣警察局溪湖分局道路
    交通事故現場圖、道路交通事故調查報告表（一）（二）、
    現場暨損相片10張可稽。又被害人陳彥汝人確因本件車禍受
    有中樞神經休克、頭部外傷合併顱內出血等傷害，而不治死
    亡，有彰化溪湖道安醫院法醫參考病歷摘要、且經臺灣彰化
    地方法院檢察署檢察檢察官督同檢驗員相驗屬實，並製有勘
    驗筆錄、相驗相片、相驗屍體證明書、驗斷書、法醫鑑定書
    等物在卷可憑。
三、按汽車行駛至無號誌之交岔路口，應減速慢行，作隨時停車
    之準備，道路交通安全規則第93條第1項第2款訂有明文，並
    為駕駛人之被告所應注意，且依卷附道路交通事故調查報告
    表及現場圖之記載，本件車禍發生當係日間，但當時天候晴
    、路面乾燥、無缺陷、無障礙物等情形，並無不能注意之特
    別情事，被告應注意，能注意，竟疏未注意上開規定，於駕
    駛車輛行經肇事之無號誌交岔路口，未減速慢行，而懵惛前
    前行，以致肇事，其駕駛行為自有過失。而本件車禍之形成
    ，被害人陳彥汝亦應有騎乘機車行經肇事之無號誌交岔路口
    ，疏未注意左方車應暫停讓右方車先行，即貿然穿越之過失
    至明。且本件車禍經送往彰化縣區車輛行車事故鑑定委員會
    鑑定，亦同此見解，認「一、陳彥汝未戴安全帽駕駛SR9-18
    1輕機車行經無號誌之交岔路口，左方車未暫停讓右方車先
    行，為肇事主因。二、鄭志成駕駛6693-D9號自用小客車行
    經無號誌之交岔路口，未減速慢行，作隨時停車之準備，為
    肇事次因。」，有該會100年11月21日日彰鑑字第100560286
    1號函所附之鑑定書可按。另被害人陳彥汝對本件車禍之形
    成，雖亦有過失，然不能因之減免被告罪責。又被害人陳彥
    汝因本件車禍受傷而死亡，則被告之過失駕駛行為，自與被
    害人死亡間，具有相當因果關係。故本件事證明確，被告業
    務過失致人於死之犯行，足堪認定，應依法予以論科。
四、按被告係中良公司之外務員，平日須駕駛車輛送貨、取貨，
    是被告係以駕車為附隨業務之人，應係從事駕駛業務之人。
    是核被告所為，係犯刑法第276條第2項之業務過失致人於死
    罪。被告肇事後，在未有偵查犯罪職務之機關或公務員發覺
    其為犯罪人前，即主動撥打110向警方坦承其為肇事人而自
    首並接受裁判，有警局筆錄可稽，依刑法第62條前段之規定
    ，得減輕其刑。爰審酌被告為從事駕駛業務之人，對於道路
    之交通安全本應較一般人更為注意，竟疏未注意車前狀況，
    導致本件車禍之發生，造成被害人家屬精神痛苦，實有可議
    ，惟念及被告犯後坦承犯行，且已與被害人家屬達成和解，
    此有彰化縣溪湖鎮調解委員會調解書1紙在卷可佐等一切情
    狀，酌情量處如主文所示之刑。又被告前未曾受有期徒刑以
    上刑之宣告，有臺灣高等法院被告前案紀錄表附卷可憑，其
    因一時疏忽，致觸犯本案犯行，且被告坦承罪行，並與被害
    人家屬達成和解，甚有悔意，信被告經此偵、審教訓，自當
    知所警惕，而無再犯之虞，因認前開對其所宣告之刑，以暫
    不執行為適當，爰併宣告緩刑3年，以啟自新。
據上論斷，應依刑事訴訟法第273 條之1 第1 項、第299 條第1
項前段，刑法第276條第2項、第62條前段、第74條第1項第1款，
刑法施行法第1條之1，判決如主文。
本案經檢察官黃顗雯到庭執行職務。
中    華    民    國   100    年    12    月    23    日
                  交通法庭            法  官  洪志賢
以上正本證明與原本無異。
如不服本判決應於收受判決後10日內向本院提出上訴書狀，並應
敘述具體理由；其未敘述上訴理由者，應於上訴期間屆滿後20日
內向本院補提理由書（均須按他造當事人之人數附繕本）「切勿
逕送上級法院」。
告訴人或被害人對於判決如有不服具備理由請求檢察官上訴者，
其上訴期間之計算係以檢察官收受判決正本之日期為準。
中    華    民    國   100    年    12    月    23    日
                                      書記官  許億先
附錄本案論罪科刑法條全文：
中華民國刑法第276條
（過失致死罪）
因過失致人於死者，處 2 年以下有期徒刑、拘役或 2 千元以下
罰金。
從事業務之人，因業務上之過失犯前項之罪者，處 5 年以下有
期徒刑或拘役，得併科 3 千元以下罰金。